臺灣臺中地方法院民事判決　97年度訴字第1460號
原　　　告　薛瓊美
訴訟代理人　林殷世　律師
被　　　告　申伯壎
上當事人間返還不當得利事件，本院於100年3月1日言詞辯論終
結，判決如下：
    主      文
被告應給付原告新台幣貳拾伍萬參仟參佰玖拾元，並自民國九十
七年七月十七日起至清償日止，按年息百分之五計算之利息。
原告其餘之訴駁回。
訴訟費用被告負擔百分之七，餘由原告負擔。
本判決原告勝訴部分得假執行；但被告以新台幣貳拾伍萬參仟參
佰玖拾元萬元為原告供擔保後，得免為假執行。
原告其餘假執行之聲請駁回。
    事實及理由
壹、兩造之聲明：
  一、原告：(一)被告應給付原告新台幣（下同）3,222,199元，
      及自起訴狀繕本送達之翌日起，至清償日止，按年息5%計
      算之利息。(二)訴訟費用由被告負擔。(三)願供擔保請准宣告
      假執行。
  二、被告：(一)原告之訴及其假執行之聲明均駁回。(二)訴訟費用
      由原告負擔。
貳、原告起訴主張：緣臺中縣外埔鄉○○段121地號土地上，門
    牌號碼外埔鄉○○村○○路155、157及161號房屋，係兩造
    基於法定夫妻財產制之規定而共有，應有部分各1/2。惟該
    房屋自建造、修繕，或為利於使用而增置設備，及每年之應
    納稅捐，皆由原告支付。甚而，從民國（下同）94年1、2月
    起，被告未經原告之同意，擅將系爭房屋分別出租給第三人
    ，而獲取租金收益，致原告受有損害，依法請求被告償還其
    應分擔之共有物管理費及其他擔負，及逾越其應有部分範圍
    使用收益之租金。項目如下：
    (一)被告應負擔之管理修繕費用1,056,556元：
      (1)原告自85年起為管理155號房屋，曾於85年7月起，在東
        面建築磚牆，修繕屋頂浪板，更換廠房捲門馬達，共支
        出486,650元。
      (2)為管理157號建物，自85年6月起，陸續增設沉水抽水機
        、改裝電源、設置捲門、鋁窗鐵架、輕鋼架天花板，及
        白鐵大門等，及在157號住家增購衛浴設備及傢具等，
        共支出935,044元。
      (3)為管理161號建物，自85年5月起，在系爭建物增置大門
        圍牆，舖設水泥地面、牆壁粉工、油漆、設置白鐵大門
        、改造鐵窗門、及屋頂烤漆浪板、電動捲門，共支出92
        0,790元。
      (4)以上合計2,342,484元（486,650＋935,044＋920,790＝
        2,342,484）。因上開金額尚包括修繕六分路159號房屋
        ，原告同意予以剔除，應剔除之費用應為229,372元，
        再依兩造各之應有部分比例（1/2）分擔，被告應償還
        原告1,056,556元（2,342,484－229,372＝2,113,112；
        2,113,112÷2＝1,056,556）。
    (二)應分擔之房屋稅231,476元：
      原告自82年起至97年止，為系爭建物支付房屋稅共462,95
      2元（即本院卷(一)第97頁附表之金額計480,030元，再扣除
      157號房屋82、81年之房屋稅17,078元後之餘額），被告
      應償還原告之稅款為231,476元（480,030-17,078＝462,9
      52；46 2,952÷2＝231,476）。
    (三)逾收之租金收益1,754,167元：
      (1)被告自94年2月起，至97年1月31日止，將155號房屋出
        租御成有限公司，租金為第一年每月20,000元，第二年
        起，每月22,000元，第三年起，每月24,000元，被告共
        收取租金792,000元。
      (2)94年4月12日起，至95年4月11日止，被告將157號建物
        全部出租予王清富，每月租金18,000元，共收取租金21
        6,000元。
      (3)自94年2月1日起，被告另將161號建物，全部出租予王
        春燕，並交付占有使用，其占用後，經原告多次以存証
        信函催告遷出，至今猶置之不理，其每月租金至少應有
        25,000元，計至97年5月31止，共收取租金應1,000,00
        0元（2.5×40(月)=1,000,000）。
      (4)自84年1月1日起至84年8月15日止，被告將157、161號
        房屋出租給燁豐工業股份有限公司賴秋泉，租金每月50
        ,000元，收取之租金425,000元（50,000×8＋50,000÷
        30×15＝425,000元）。
      (5)六分路157號房屋，被告曾自82年5月17日起至87年5月
        17日間，出租予王茂雄。其間：84年1月1日至84年5
        月17日每月租金20,000元，共收取租金91,333元（20,0
        00×4+20,000÷30×17＝91,333元）。84年5月17至
        86年5月17日止，每月收取26,000元，共收取租金624,0
        00元（26,000×24＝624,000）。86年5月17日起至87
        年5月17日止，每月收取30,000元，共收取360,000元。
      (6)以上合計3,508,333元（792,000＋216,000＋1,000,000
        ＋425,000＋91,333＋624,000＋360,000＝3,508,333）
        ，已逾被告就系爭建物之應有部分1/2，爰請求被告返
        還其中1/2，即1,754,167元。
    (四)又87年5月起至88年5月17日止，原告雖與王茂雄簽訂租約
      出租157號房屋。但被告因案遭緬甸軍政府羈押，於88年
      才獲釋回台，為代被告繳付擔保金，原告先代被告向申春
      枝借款，嗣原告即以出租157號房屋之租金360,000元，全
      部用於代償被告積欠申春枝之借款。原告得依無因管理償
      還請求權，請求返還其半數，即180,000元。
    爰依不當得利返還請求權（(一)、(二)、(三)部分）、無因管理返
    還請求權，請求判決如聲明所示。
參、被告則以：兩造婚後同財共居，被告於婚姻關係存續中購入
    永吉段第121地號土地（分割重測前為六分段第319地號）後
    ，分別在72、75、及82年間出資興建六分路161、155號廠房
    、及157號住家及廠房，由原告及被告出租他人，租金收入
    支應家庭生活開銷；嗣被告81年起經常出國，85年間到緬甸
    經商遭緬甸軍政府羈押而長期滯留，88年6月29日才得以獲
    釋回臺灣，其後於89年9月29日經法院判決兩造離婚確定。
    被告就155、157、159號房屋之建廠，曾出資購地、整地、
    興建、添購設備、開辦公司、旅遊犒賞等，自69年4月至97
    年28年間共支出8,401,664元，並非原告所稱的分文未付。
    85 年中颱風，上開房屋受損，原告即以多年來收取之房屋
    租金收益予以修繕，並以其名義申請設籍課稅，成為房屋稅
    之納稅義務人，而自85年至93年間原告將155、157、161號
    房屋出租收取之租金共7,296,000元（或稱3,199, 196元、3
    ,919,190元、及5,297,000元），亦用以支應房屋修繕、房
    屋稅等稅費，原告自不得以修繕費、房屋稅等稅費請求被告
    返還。又以原告收取之租金7,296,000元，扣除原告所主張
    之房屋修繕費用（實應為1,460,870元，原告又以兩造之子
    申釧秉、申薛鴻等人之出資投入房屋之修繕）、房屋稅（實
    應為271,337元），及被告自94年起收取之租金（1,670,000
    元），被告自94年起就上開房屋支付之修繕費（381,600元
    ）、房屋稅（47,469元），餘額為3,464,7 24元（7,296,00
    0－1,460,8 70－271,337－381,600－47,46 9－1,670,000
    ＝3,464,724），被告尚得請求原告返還其中之半數1,732,3
    62元（3,464,724÷2＝1,732,362）等語，資為抗辯。
肆、經查：
  一、訴狀送達後，原告不得將原訴變更或追加他訴。但經被告
      同意者，不在此限。被告於訴之變更或追加無異議，而為
      本案之言詞辯論者，視為同意變更或追加。民事訴訟法第
      第255條第1項第1款、第2項定有明文，本件原告依共有物
      負擔、管理費用之償還請求權（民法第823條第1項）、不
      當得利返還請求權，請求被告給付原告2,415,257元及其
      利息，嗣變更為依共有物管理費用償還請求權、不當得利
      返還請求權，及無因管理費用償還請求權，請求判決如聲
      明欄所示，被告對於上開訴之變更及追加並無異議，而逕
      為本案之言詞辯論，應視為同意原告所為之變更。
  二、以下之事實為兩造所不爭，本院採為判決之基礎：
    (一)兩造於47年12月結婚，並未約定夫妻財產制，89年9月29
      日經法院判決離婚確定，離婚後兩造均未行使剩餘財產分
      配請求權。
    (二)被告於85年2月7日出境至緬甸經商，遭緬甸政府羈押，於
      88年6月29日返回臺灣。
    (三)臺中縣外埔鄉○○村○○路155、157及161號房屋，因兩
      造無法證明由何人出資興建，業經臺灣高等法院臺中分院
      以96年度上易字第244號判決為兩造共有確定，兩造應有
      部分各1/2
    (四)兩造在97年7月25日在本院沙鹿簡易庭成立調解，155、15
      7號廠房由原告取得，161號廠房及157號住家由被告取得
      。
  二、民法第822條規定：「共有物之管理費及其他負擔，除契
      約另有約定外，應由各共有人按其應有部分分擔之」、「
      共有人中之一人，就共有物之負擔為支付，而逾其所應分
      擔之部分者，對於其他共有人得按其各應分擔之部分，請
      求償還」。系爭六分路155（廠房）、157（廠房及住家）
      及161號（廠房）房屋，係因兩造於婚姻關係中取得之聯
      合財產，兩造於47年12月結婚，婚後並未約定夫妻財產制
      ，嗣於89年9月29日經法院判決離婚確定，此為兩造所不
      爭：
    (一)關於系爭房屋所有權取得之原因，被告此前於94年間起訴
      請求確認系爭161、155及157號房屋之所有權存在事件（
      本院94年度訴字第628號、臺灣高等法院臺中分院96年上
      易字第244號）中主張：161、155號房屋係伊分別於72年
      、75年間出資建造之鐵架石綿瓦造廠房，而157號廠房及
      住家，均由伊於82年間出資自行設計興建完成，161、155
      號廠房雖於85年7月間遭逢颱風致屋頂及牆壁部分石綿瓦
      損壞，然原告僅用鐵皮浪板予以更換，鐵架之基本結構及
      磚造牆壁均尚存，主結構並未損壞，原告只是出資修補而
      非重建；且157號廠房及住家無任何損壞，原告僅施作內
      部裝潢工程，此部分已因附合而為不動產之成分；在本件
      中，被告復主張為155、157、159號房屋之建廠，曾出資
      購地、整地、興建、添購設備、開辦公司、旅遊犒賞等，
      自69年4月至97年28年間共支出8,401,664元。原告則主張
      ：被告無資力興建系爭161、155及157號一層樓廠房，各
      該房屋實際上均由其出資興建；且161、155號房屋於85年
      間遭颱風吹毀致不堪使用，其再出資重建成現存之水泥磚
      牆及烤漆浪板屋頂房屋，復於85年間出資興建該157號二
      層樓住家而取得所有權。
    (二)惟：被告此前之確認所有權存在事件，臺灣高等法院臺
      中分院審酌證人張光文、高明福、陳再來、陳國明、蔡文
      雄、申仲箎所證、被告所提出之承攬契約書、存證信函、
      聲明書、租賃契約書、本票、設計圖、估價單、支出明細
      表、收據、契約、支票影本及照片、原告於檢察官偵查訊
      問時之供述等證據資料，而認：系爭房屋蓋建時，被告應
      有出資勞務及金錢一部（見本院卷(一)第18頁）。另參酌
      原告所提出之照片、證人賴崑山、李正義、謝牡丹、黃銅
      騫、劉阿有、嚴甘秧、紀寬聯、李錫儀所證、原告所提出
      之承攬人資料、工程項目、原告付款之帳簿、收據，支票
      票根、照片、被告所繪製之設計圖、預算書、旭台企業社
      之合約書、收據、上郁公司支票紙影本、傳真及匯款單等
      件，臺灣高等法院臺中分院認：系爭房屋項工程款輒由原
      告支付，原告亦出資付款（本院卷(一)第20頁）。又依證
      人賴崑山、戴秀華之證言，尚不足證明161、155號房屋之
      主要構造受創嚴重、不能局部修繕，據此臺灣高等法院臺
      中分院認定：原告所主張於85年間重建161、155號房屋不
      足採信（本院卷(一)第21頁）。再臺灣高等法院臺中分院
      依原告就家庭收支帳簿之記載、證人即兩造之子申薛鴻、
      申學彥，及證人嚴甘秧之證言，認：上開廠房有時由被告
      具名出租、有時由原告具名出租，兩造係同財共居狀態，
      出資蓋建上開廠房之初，感情尚和睦，非無供作出租他人
      收取租金，以挹注家庭開銷之用，系爭房屋出於共同取得
      所有權之意，難認任何一方有單獨取得所有權之意圖（本
      院卷(一)第23頁）。因而依修正前民法第1017條所定：「聯
      合財產中，夫或妻於結婚時所有之財產，及婚姻關係存續
      中取得之財產，為夫或妻之原有財產，各保有其所有權」
      、「聯合財產中，不能證明為夫或妻所有之財產，推定為
      夫妻共有之原有財產」之規定，判決系爭房屋係兩造所共
      有，此有臺灣高等法院臺中分院判決在卷可稽，並經本院
      調卷核閱屬實。
    (三)原告所主張之「管理修繕費用」，發生於婚姻關係存續中
      者，實係前開確定判決據以認定兩造共有系爭房屋之原因
      ，自不得再認為原告得依民法第821條第2項之規定對被告
      請求償還。又修正前民法第1018條第1項規定：「聯合財
      產，由夫管理之。但約定由妻管理者，從其約定，其管理
      費由有管理權之一方負擔」，修正前同法第1019條規定：
      「夫對於妻之原有財產，有使用、收益之權。但收取之孳
      息，於支付家庭生活費用及聯合財產管理費用後，如有剩
      餘，其所有權仍歸屬於妻」，上開規定，在聯合財產由妻
      管理時，關於夫之權利義務適用於妻（修正前民法第1018
      條第2項之規定），對於共有聯合財產之管理及相關管理
      費用之負擔，自應適用夫妻財產制之特別規定，並無逐筆
      依民法第821條第2項之規定，請求依應有部分比例償還之
      理。上開廠房有時由被告具名出租、有時由原告具名出租
      ，兩造於婚姻關係存續中有同財共居之狀態，出資蓋建上
      開廠房之初，非無供作出租他人收取租金，以挹注家庭開
      銷之用，已如前述，兩造就聯合財產之管理權限，並非固
      定約定為一方之權限；被告於85年2月7日出境至緬甸經商
      ，遭緬甸政府羈押，長期滯留海外，於88年6月29日返回
      臺灣，此為兩造所不爭，並有內政部入出國及移民署入出
      國證明書書在卷可稽（本院卷(二)第126頁），系爭房屋既
      是聯合財產，則在被告滯留海外期間，兩造自係默示約定
      由原告管理，而原告確在被告滯留海外期間將系爭房屋出
      租給張晉益、張素月，進行收益，此已據證人張晉益證稱
      ：「是的（我有承租六分村六分路161號房屋），從86年
      10 月1日起租，每月40,000元，租到90年7月止，90年4月
      起到6月底止，每月租金37,000元，租金都交給原告」
      （本院卷(二)第99頁背面）、證人張素月證稱：「有（有承
      租六分村六分路157號房屋），87年9月左右承租，租到89
      年8月底，月租30,0 00元，租金交給原告，我是向原告租
      的」（本院卷(二)第99頁背面），則原告在兩造婚姻關係存
      續中所支出「管理修繕費」、「房屋稅負擔」，自應依修
      正前民法第1018條第2項、第1019條之規定，優先由系爭
      房屋（兩造共有之原有財產）所收取之孳息支應。尚難認
      為原告在兩造婚姻關係存續中所支出之管理修繕費、房屋
      稅負擔，對原告逐筆成立共有物管理償還請求權。
    (四)無法律上之原因而受利益，致他人受損害者，應返還其利
      益。雖有法律上之原因，而其後已不存在者，亦同。民法
      第179條定有明文。不當得利返還請求權，以一方受有利
      益，致他方受損害，且所受之利益並無法律上之原因為其
      要件；對於聯合財產有管理權之一方，就聯合財產有使用
      收益之權，所收取之孳息，於支付家庭生活費用或聯合財
      產管理費用後，如有剩餘，其所有權仍歸屬於無管理權之
      一方，已見前述。兩造婚姻關係存續中，分別就系爭房屋
      出租收益之租金，對於他方即非無法律原因而受利益，自
      無依不當得利返還請求權返還之義務（被告對原告亦無不
      當得利返還請求權，請求租金之1/2）。又未受委任，並
      無義務，而為他人管理事務者，其管理應依本人明示或可
      得推知之意思，以有利於本人之方法為之，民法第172條
      亦定有明文；民法上無因管理以：管理事務、管理他
      人之事務、為他人管理事務、未受委任，並無義務，
      為要件。原告自稱在被告滯留海外期間，於87年5月起至
      88年5月17日止，將157號房屋出租給王茂雄收取租金360,
      000元，自亦係就聯合財產為管理收益之行為，依規定應
      於支付家庭生活費用或聯合財產管理費用後，如有剩餘，
      其所有權仍歸屬於無管理權之一方，且原告另就聯合財產
      有收益，已如前述，即使原告代償申春枝之欠款一節為真
      ，原告亦可基於處理家務，或返還孳息之意為之，以夫妻
      共同生活同財共居之密切關係，難認原告有處理他人事務
      之意，自亦不成立無因管理費用償還請求權。
  三、修正前民法第1058條規定：「夫妻離婚時，無論其原用何
      種夫妻財產制，各取回其固有財產，如有短少，由有管理
      權之一方負擔。但其短少係由非可歸責於有管理權之一方
      事由而生者，不在此限」，兩造於89年9月29 日經法院判
      決離婚確定，聯合財產關係即告消滅，應依上揭規定各自
      取回其原有財產，基於聯合財產制關係而生之聯合財產管
      理、收益權等權限，亦應歸於消滅。就共有物之管理費及
      其他負擔，除契約另有約定外，應由各共有人按其應有部
      分分擔之，共有人中之一人，就共有物之負擔為支付，而
      逾其所應分擔之部分者，依民法第821條第2項之規定，得
      對於其他共有人按其各應分擔之部分請求償還。另共有人
      如逾越其應有部分之範圍使用收益時，即係超越其權利範
      圍而為使用收益，其所受超過利益，他共有人亦得依不當
      得利返還請求權，請求返還，據此，原告得請求被告分擔
      ，及返還之費用、租金應限於婚姻關係解消之後：
    (一)管理修繕費用：僅一筆（90年3月2日，承攬人盧良銓，15
      5號廠房捲門馬達換新）發生於兩造婚姻關係解消、聯合
      財產關係消滅之後，金額為7,500元，此有原告提出之收
      據可證（本院卷(一)第38頁）
    (二)房屋稅：如附表，有原告提出之稅單、繳款書可證。
    (三)租金：
      被告自94年2月起，至97年1月31日止，將155號房屋出
        租御成有限公司，租金為第一年每月20,000元，第二年
        起，每月22,000元，第三年起，每月24,000元，被告共
        收取租金792,000元，此為兩造所不爭（本院卷(二)第255
        頁）。
      94年4月12日起，至95年4月11日止，被告將157號房屋
        全部出租予王清富，每月租金18,000元，共收取租金21
        6,000元，此亦為兩造所不爭（本院卷(二)第255頁）。
      自94年2月1日起，被告另將161號建物，全部出租予王
        春燕，其每月租金為18,000元，計收租金648,000元，
        兩造並無爭議（本院卷(二)第255頁）。
      以上合計1,656,000元（792,000＋216,000＋648,000＝
        1,656,000）
  四、被告主張原告於兩造婚姻關係解消後，亦將155、157、16
      7號房屋出租收取租金：
    (一)原告於89年2月起至90年5月止，將155號房屋出租給賜銘
      祥有限公司，每月租金25,000元，為原告所不爭執（本院
      卷(二)第255頁），其中兩造離婚之部分後依89年10月起算
      ，計收租金8月，合計200,000元。
    (二)原告自97年2月1日起，將155號房屋出租給御成有限公司
      賴燦坤，每月租金24,000元，此業經證人賴燦坤於本院證
      述明確（本院卷(二)第99頁），至兩造調解成立分配房屋止
      （97年8月計），期間為7月，計收租金168,000元。
    (三)原告自89年9月起，將157號房屋出租給徐國榮及張鳳珠經
      營工廠，每月租金25,000元，期間兩年，兩造亦無爭執（
      本院卷(二)第255頁），其中兩造婚姻關係消滅後之部分，
      計23個月，計收575,000元。
    (四)另張晉益自86年10月1日起，至90年7月止，向原告承租
      161號廠房，86年10月至90年3月之租金為40,000元，90年
      4月以後之租金為37,000元，此經證人張晉益於本院證述
      屬實（本院卷(二)第99頁），則兩造離婚後，原告計收租金
      388,000元（40,000×6＝240,000；37,000×4＝148,000
      ；240,000＋148,000＝388,000）。
    (五)以上合計1,331,000（200,000＋168,000＋575,000＋388,
      000＝1,331,000），至於被告主張原告於離婚前就157號
      房屋出租給張素月部分，為離婚前就聯合財產所收益之孳
      息，不成立不當得利返還請求權；另就159號房屋於86年
      間出租給訴外人林桂成部分，並未舉證該屋係兩造所共有
      之聯合財產，且證人林桂成於本院證稱：「經過十幾年我
      不太記得了」，「我記得應該是3年，月租大約是20,000
      左右」等語（本院卷(二)第254頁），亦無法證明為兩造婚
      姻關係消滅後所收取之孳息，同不得依不當得利返還請求
      權主張原告應予返還。此外，其他被告主張為系爭共有房
      屋支出管理費用部分，僅據被告提出清單而未舉證以實其
      說，尚非可採。
  五、原告得請求被告負擔之費用及返還之租金為918,890元（
      7,500＋174,281＋1,656,000＝1,837,781；1,837,781 ÷
      2＝918,890）；而被告得請求原告返還之租金為665,500
      元（1,331,000÷2＝665,500）。被告主張就原告應予返
      還之租金先予扣抵，則扣抵後原告得請求之餘額，應為25
      3,390元（9 18,890－665,500＝253,390）。
  六、從而，原告依共有物管理費用償還請求權、不當得利返還
      請求權，請求被告給付253,390元，並自起訴狀繕本送達
      之翌日（即97年7月17日）起至清償日止，依法定利率計
      付之利息，於法並無不合，應予准許，逾此部分之請求，
      則屬無據，應駁回之。訴訟費用由一部敗訴之被告負擔百
      分之七，餘由原告負擔。因本案事證已臻明確，兩造其餘
      主張陳述及所提之證據，均毋庸再予審酌，附此敘明。
  七、本判決原告勝訴部分，所命之給付未逾500,000元，爰依
      職權宣告假執行，另被告雖未聲明願供擔保免為假執行，
      惟仍依職權酌定相當之擔保併宣告之。至於原告敗訴部分
      ，其假執行之宣告無所依附，應駁回之。
伍、結論：原告之訴為一部有理由、一部無理由，依民事訴訟法
    第第79條、第389條第1項第5款，第392條第2項，判決如主
    文。
中    華    民    國   100    年    3     月    22    日
                  民事第二庭    法  官  王銘
正本係照原本作成。
如對本判決上訴，須於判決送達後20日內向本院提出上訴狀。
中    華    民    國   100    年    3     月    22    日
                                書記官  廖春玉
附表：金額為新台幣元。89年度以1/4計；兩造於97年7月25日
      在本院沙鹿簡易庭成立調解，97年度部分以8/12計。
 ┌───┬──────┬──────┬───────┐
 │年度  │   155號    │   157號    │    161號     │
 ├───┼──────┼──────┼───────┤
 │ 89   │   1,440    │   6,615    │    1,235     │
 ├───┼──────┼──────┼───────┤
 │ 90   │   4,261    │  23,893    │    4,872     │
 ├───┼──────┼──────┼───────┤
 │ 91   │   3,732    │  20,911    │    4,806     │
 ├───┼──────┼──────┼───────┤
 │ 92   │   3,678    │  20,597    │    4,740     │
 ├───┼──────┼──────┼───────┤
 │ 93   │   3,624    │   6,978    │    4,674     │
 ├───┼──────┼──────┼───────┤
 │ 94   │   3,568    │   6,890    │    4,606     │
 ├───┼──────┼──────┼───────┤
 │ 95   │   4,685    │   6,802    │    4,540     │
 ├───┼──────┼──────┼───────┤
 │ 96   │   5,190    │   6,714    │    4,474     │
 ├───┼──────┼──────┼───────┤
 │ 97   │   3,404    │   4,414    │    2,938     │
 ├───┼──────┼──────┼───────┤
 │小計  │  33,582    │ 103,814    │   36,885     │
 ├───┼──────┴──────┴───────┤
 │合計  │               174,281                    │
 └───┴─────────────────────┘